臺灣臺南地方法院刑事判決
110年度交易字第112號
公  訴  人  臺灣臺南地方檢察署檢察官
被      告  王義翔




上列被告因公共危險案件，經檢察官提起公訴（110年度偵字第1
535號），被告於準備程序中就犯罪事實為有罪之陳述，本院以
簡式審判程序進行審判，判決如下： 
    主  文
王義翔犯駕駛動力交通工具而吐氣所含酒精濃度達每公升零點二
五毫克以上之罪，累犯，處有期徒刑捌月。 
    事實及理由
一、被告王義翔所犯係死刑、無期徒刑、最輕本刑為3年以上有
    期徒刑以外之罪，其於準備程序中就前揭被訴事實為有罪之
    陳述，經法官告知簡式審判程序之旨，並聽取其與公訴人之
    意見後，本院裁定進行簡式審判程序，合先敘明。
二、本件犯罪事實及證據，均引用檢察官起訴書之記載（如附件
    ），並就證據部分增列：「被告於本院審理時之自白」。
三、核被告所為，係犯刑法第185條之3第1項第1款之不能安全駕
    駛動力交通工具罪。又被告前因公共危險案件，經法院判處
    有期徒刑6月確定，於民國109年8月19日執行完畢，有臺灣
    高等法院被告前案紀錄表可憑，其於有期徒刑執行完畢後，
    五年內故意再犯本件有期徒刑以上之罪，為累犯，應依法加
    重其刑。爰審酌被告已有酒後駕車前科紀錄，明知酒精成分
    對人之意識、控制能力具有不良影響，超量飲酒後會導致對
    週遭事務之辨識及反應能力較平常狀況薄弱，因而酒後駕車
    在道路上行駛，對一般往來之公眾及駕駛人自身皆具有高度
    危險性，竟仍酒後騎乘重型機車，嗣因交通違規，為警攔查
    測得呼氣酒精濃度達每公升0.61毫克，漠視自己及公眾行之
    安全，自屬可議，惟念其未造成他人傷亡或車輛毀損等一切
    情狀，量處如主文所示之刑，以示懲儆。
據上論斷，應依刑事訴訟法第273條之1第1項、第299條第1項前
段、第310條之2、第454條第2項，刑法第185條之3第1項第1款、
第47條第1項，刑法施行法第1條之1，判決如主文。
本案經檢察官李政賢提起公訴，檢察官呂舒雯到庭執行職務。
中　　華　　民　　國　　110 　年　　2 　　月　　25　　日
　　　　　　　　　刑事第八庭    法　官　郭瓊徽
以上正本證明與原本無異。
如不服本判決應於收受本判決後20日內向本院提出上訴書狀，並
應敘述具體理由。其未敘述上訴理由者，應於上訴期間屆滿後20
日內向本院補提理由書狀（均須按他造當事人之人數附繕本）「
切勿逕送上級法院」。 
　　　　　　　　　　　　　　　　書記官　王珮君
中　　華　　民　　國　　110 　年　　2 　　月　　25　　日

附錄
中華民國刑法第185條之3第1項
駕駛動力交通工具而有下列情形之一者，處2年以下有期徒刑，
得併科20萬元以下罰金：
一、吐氣所含酒精濃度達每公升零點二五毫克或血液中酒精濃度
    達百分之零點零五以上。
二、有前款以外之其他情事足認服用酒類或其他相類之物，致不
    能安全駕駛。
三、服用毒品、麻醉藥品或其他相類之物，致不能安全駕駛。
附件：
臺灣臺南地方檢察署檢察官起訴書
                                     110年度偵字第1535號
　　被　　　告　王義翔　男　33歲（民國00年0月00日生）
　　　　　　　　　　　　住新竹縣○○鄉○○街000巷0號
　　　　　　　　　　　　居臺南市○○區○○路00號10樓之2
　　　　　　　　　　　　（現另案於法務部○○○○○○○臺  南分監執行中）
　　　　　　　　　　　　國民身分證統一編號：Z000000000號
上列被告因公共危險案件，已經偵查終結，認應提起公訴，茲將
犯罪事實及證據並所犯法條分敘如下：
　　　　犯罪事實
一、王義翔於民國105年間因公共危險案件，經臺灣新竹地方法
    院以105年度審交易字第283號判處有期徒刑5月，王義翔提
    起上訴，旋經臺灣高等法院以105年度交上易字第424號駁回
    上訴確定，而於106年10月22日徒刑執行完畢出監。詎猶不知
    悔改，於109年12月31日11時許起至同日時20分許止，在臺南
    市學甲區地址不詳養殖場內飲用飲用含酒精之保力達300毫
    升，明知飲酒後不得駕駛動力交通工具，仍於同日11時20分許
    ，騎乘車牌號碼000-0000號普通重型機車上路。嗣於同日11時
    38分許，行經臺南市下營區174線公路與公園路口時，因未依
    規定兩段式左轉為警攔查，發現王義翔身上有濃重酒氣，遂
    對王義翔施以酒精濃度吐氣檢測，並於同日12時8分，測得其
    吐氣所含酒精濃度達每公升0.61毫克，始悉上情。
二、案經臺南市政府警察麻豆分局報告偵辦。
　　　　證據並所犯法條
一、上揭犯罪事實，業據被告王義翔於警詢及偵查中坦承不諱，
    並有下營分駐所公共危險案當事人酒精測定紀錄表1張、呼氣
    酒精測試器檢定合格證書1份、車輛詳細資料報表1張、證號
    查詢機車駕駛人資料1張、臺南市政府警察局舉發違反道路交通
    管理事件通知單2張在卷可稽，足認被告自白與事實相符，被
    告犯嫌堪以認定。
二、核被告所為，係犯刑法第185條之3第1項第1款之服用酒類吐
    氣所含酒精濃度達每公升0.25毫克以上而駕駛動力交通工具罪
    嫌。被告前受有期徒刑之執行完畢，有刑案資料查註紀錄表在
    卷可佐，其於5年以內故意再犯本件有期徒刑以上之罪，為累
    犯，請依刑法第47條第1項之規定，加重其刑。另請審酌被
    告除犯罪事實欄所載之前案紀錄外，其前多次因公共危險案件
    經法院判刑確定，顯見被告不知悔改屢屢再犯，未收警惕矯正之
    效，其法治觀念極其薄弱，爰請從重量處其刑。
三、依刑事訴訟法第251條第1項提起公訴。
　　此　致
臺灣臺南地方法院
中　　華　　民　　國　 110　　年　　1 　　月　　15　　日
　　　　　　　　　　　　　　　檢　察　官　李政賢
本件證明與原本無異
中　　華　　民　　國　 110　　年　　1 　　月　　27　　日
                              書  記  官  黃莉媞
附錄本案所犯法條　　
中華民國刑法第185條之3
駕駛動力交通工具而有下列情形之一者，處 2 年以下有期徒刑
，得併科 20 萬元以下罰金：
一、吐氣所含酒精濃度達每公升零點二五毫克或血液中酒精濃度
    達百分之零點零五以上。
二、有前款以外之其他情事足認服用酒類或其他相類之物，致不
    能安全駕駛。
三、服用毒品、麻醉藥品或其他相類之物，致不能安全駕駛。
因而致人於死者，處 3 年以上 10 年以下有期徒刑；致重傷者
，處 1 年以上 7 年以下有期徒刑。
曾犯本條或陸海空軍刑法第 54 條之罪，經有罪判決確定或經緩
起訴處分確定，於五年內再犯第 1 項之罪因而致人於死者，處
無期徒刑或 5 年以上有期徒刑；致重傷者，處 3 年以上 10 年
以下有期徒刑。